臺灣臺南地方法院臺南簡易庭民事判決
111年度南簡字第1227號
原      告  滙豐(台灣)商業銀行股份有限公司

法定代理人  陳紹宗  
訴訟代理人  湯志剛    指定送達：南港○○○0000○○○
被      告  陳秉富


上列當事人間請求清償消費款事件，本院於民國111年10月26日
言詞辯論終結，判決如下：
    主  文
被告應給付原告新臺幣102,281元，及其中新臺幣100,977元自民
國106年7月16日起至清償日止，按週年利率百分之15計算之利息
。
訴訟費用新臺幣1,110元由被告負擔。
本判決得假執行。
    事實及理由
一、按簡易訴訟之訴狀送達後，原告不得將原訴變更或追加他訴
    ，但擴張或減縮應受判決事項之聲明者，不在此限，民事訴
    訟法第436條第2項、第255條第1項第3款分別定有明文。本
    件原告聲請支付命令時原請求：被告應給付原告新臺幣（下
    同）102,281元，及其中100,977元自民國97年7月28日起至
    清償日止，按週年利率15％計算之利息。嗣於訴狀送達後，
    因被告主張利息之時效抗辯，原告遂減縮聲明如主文第1項
    所示，經核與前開規定相符，應予准許。
二、原告主張：被告前向原告申辦信用卡使用，依約得持卡至特
    約商店記帳消費，但應於當期繳款截止日前清償，若於截止
    日前未繳清全部信用卡帳款，即表示選擇以循環信用方式繳
    款，並計付循環利息。詎料，被告未依約還款，尚積欠本金
    100,977元及相關利息未償，爰依信用卡契約之法律關係提
    起本訴。並聲明：如主文第1項所示。
三、被告未於言詞辯論期日到場，惟依其提出之書狀辯以：主張
    時效抗辯，其餘沒有意見等語，並聲明：原告之訴駁回。
四、得心證之理由：
  ㈠原告主張之前揭事實，業據提出行政院金融監督管理委員會
    函、信用卡申請書、信用卡約定條款及帳務明細等件為證（
    司促卷第11至17頁、本院卷第33至79頁），堪認原告上開主
    張為真實。從而，原告依信用卡契約之法律關係，請求被告
    清償積欠之信用卡款項102,281元，即屬有據。
  ㈡至被告提出答辯狀為時效抗辯等語，因原告已減縮自106年7
    月16日起算利息，故被告此部分之抗辯，自無庸再予審酌，
    應予敘明。
  ㈢綜上所述，原告依信用卡契約之法律關係，請求被告應給付1
    02,281元，及其中100,977元自106年7月16日起至清償日止
    ，按週年利率百分之15計算之利息，為有理由，應予准許。
五、本件係適用簡易訴訟程序為被告敗訴之判決，依民事訴訟法
    第389條第1項第3款規定，應職權宣告假執行。
六、訴訟費用負擔之依據：民事訴訟法第78條。
中　　華　　民　　國　　111 　年　　10　　月　  31　　日
                  臺灣臺南地方法院臺南簡易庭
                                  法  官　林福來
以上正本係照原本作成。
如不服本判決，應於送達後20日內，向本院提出上訴狀並表明上
訴理由，如於本判決宣示後送達前提起上訴者，應於判決送達後
20日內補提上訴理由書（須附繕本），如委任律師提起上訴者，
應一併繳納上訴審裁判費。
中　　華　　民　　國　　111 　年　　10　　月　  31　　日
                                  書記官  鄭伊汝